臺灣臺南地方法院臺南簡易庭民事判決
110年度南簡字第1170號
原      告  陳雅玲  
被      告  陳繼強  
上列當事人間請求侵權行為損害賠償事件，經本院刑事庭以110
年度交簡附民字第136號刑事附帶民事訴訟裁定移送前來，經本
院於民國111年6月13日言詞辯論終結，判決如下：
    主  文
被告應給付原告新臺幣陸拾壹萬伍仟參佰玖拾貳元，及其中新臺
幣伍拾捌萬零伍佰陸拾肆元自民國一百十年五月二十七日起至清
償日止；其中新臺幣壹萬貳仟玖佰壹拾貳元自民國一百十年十月
十七日起至清償日止；其中新臺幣壹萬柒仟捌佰參拾陸元自民國
一百十一年五月十七日起至清償日止；其中新臺幣肆仟零捌拾元
自民國一百十一年六月三日起至清償日止，均按週年利率百分之
五計算之利息。
原告其餘之訴駁回。
訴訟費用新臺幣壹仟元，由被告負擔。
本判決原告勝訴部分得假執行。但被告如以新臺幣陸拾壹萬伍仟
參佰玖拾貳為原告供擔保後，得免為假執行。
原告其餘假執行之聲請駁回。  
　　事實及理由
壹、程序事項：
    訴狀送達後，原告不得將原訴變更或追加他訴，但擴張或減
    縮應受判決事項之聲明者，不在此限，民事訴訟法第255條
    第1項第3款定有明文。本件原告起訴時原訴之聲明第1項請
    求「被告應給付原告新臺幣（下同）1,402,234元，及自刑
    事附帶民事訴訟起訴狀繕本送達翌日起至清償日止，按週年
    利率5％計算之利息」，嗣於民國111年5月31日具狀變更原訴
    之聲明為「被告應給付原告1,437,062元及其中1,402,234元
    自刑事附帶民事訴訟起訴狀繕本送達翌日起至清償日止；其
    中12,912元自民事變更起訴之聲明聲請狀(一)繕本送達翌日
    起至清償日止；其中17,836元自民事變更訴之聲明聲請狀(
    二)繕本送達翌日起至清償日止；其中4,080元自民事變更訴
    之聲明聲請狀(三)繕本送達翌日起至清償日止，均按週年利
    率百分之五計算之利息」，核原告所為係擴張應受判決事項
    聲明，原告之訴訟標的及請求之原因事實仍屬相同，揆諸前
    開說明，自為適法，合先敘明。
貳、實體方面：
一、原告起訴主張：
　　被告於109年8月12日上午7時40分許，駕駛車牌號碼000-000
    0號自用小客車(下稱被告車輛)，沿臺南市南區臺86線快速
    公路便道由東向西行駛，行經該路段與南區萬年路406巷交岔
    路口欲左轉時，本應注意車前狀況，且不得駛入來車之車道
    內，而依當時情形，並無不能注意之情事，竟疏未注意及此
    貿然左轉，適有原告騎乘車牌號碼000-000號重型機車(下稱
    系爭機車)沿南區萬年路406巷由南向北方向駛至並於該路段
    停止線前停等，見狀閃避不及，兩車發生碰撞(下稱系爭事
    故)，造成被告人、車倒地，因而受有左側外踝閉鎖性骨折
    、胸壁挫傷併左側第七肋骨骨折及氣血胸、肢體多處擦挫傷
    、左側踝部撕裂傷約2公分及左側遠心端腓骨骨折等傷害(下
    稱系爭傷害)。爰依民法侵權行為法律關係，請求被告賠償㈠
    醫療費用201,650元、㈡交通費用17,725元、㈢醫療器材費用2
    9,667元、㈣醫療保健食品費用106,800元、㈤看護費用78,000
    元、㈥租借輪椅及助行器費用1,270元、㈦未來醫療費用除疤
    費用199,350元、㈧機車修理費用2,600元、㈨精神慰撫金800,
    000元，合計共請求1,437,062元。並聲明：被告應給付原告
    1,437,062元及其中1,402,234元自刑事附帶民事訴訟起訴狀
    繕本送達翌日起至清償日止；其中12,912元自民事變更起訴
    之聲明聲請狀(一)繕本送達翌日起至清償日止；其中17,836
    元自民事變更訴之聲明聲請狀(二)繕本送達翌日起至清償日
    止；其中4,080元自民事變更訴之聲明聲請狀(三)繕本送達
    翌日起至清償日止，均按週年利率百分之五計算之利息。併
    願供擔保請准宣告假執行。
二、被告則以：　　
　　原告主張醫療費用201,650元、交通費用17,725元、醫療器
    材費用29,667元、看護費用78,000元、租借輪椅及助行器費
    用1,270元及機車修理費用2,600元部分，被告願意給付。精
    神慰撫金部分，原告請求金額過高，被告願意給付200,000
    元。原告主張之醫療保健食品費用106,800元及未來醫療費
    用之除疤費用199,350元，被告不同意給付等語。並聲明：
    原告之訴駁回。如受不利判決，併願供擔保請准宣告免為假
    執行。
三、兩造不爭執事項：
　㈠被告於109年8月12日上午7時40分許，駕駛被告車輛，沿臺南
    市南區臺86線快速公路便道由東向西行駛，行經該路段與南
    區萬年路406巷交岔路口欲左轉時，本應注意車前狀況，且
    不得駛入來車之車道內，而依當時情形，並無不能注意之情
    事，竟疏未注意及此貿然左轉，適有原告騎乘系爭機車沿南
    區萬年路406巷由南向北方向駛至並於該路段停止線前停等
    ，見狀閃避不及，兩車發生系爭事故，造成原告人、車倒地
    ，因而受有系爭傷害。
  ㈡被告因上開過失傷害行為，經本院刑事庭於110年4月26日以1
    10年度交簡字第1524號，判決被告因過失傷害罪，處有期徒
    刑4月，如易科罰金，以1,000元折算1日。嗣經上訴後110交
    簡上字第118號改判有期徒刑6個月，如易科罰金，以1,000
    元折算1日。
  ㈢系爭機車為原訴外人陳順福所有，經陳順福將系爭機車之損
    害賠償請求權讓與原告。
  ㈣被告同意給付對於原告主張本件應給付醫療費用201,650元、
    看護費用78,000元、系爭機車修理費用2,600元、交通費用1
    7,265元、醫療器材費用29,667元、租借輪椅及助行器費用1
    ,270元部分。
四、兩造爭執事項：
  　原告依侵權行為法律關係，請求被告應予以賠償，有無理由
    ?若有，原告請求被告應給付原告1,437,062元，有無理由?
五、得心證之理由：
  ㈠原告主張被告於109年8月12日上午7時40分許，駕駛被告車輛
    ，沿臺南市南區臺86線快速公路便道由東向西行駛，行經該
    路段與南區萬年路406巷交岔路口欲左轉時，本應注意車前
    狀況，且不得駛入來車之車道內，而依當時情形，並無不能
    注意之情事，竟疏未注意及此貿然左轉，適有原告騎乘系爭
    機車沿南區萬年路406巷由南向北方向駛至並於該路段停止
    線前停等，見狀閃避不及，兩車發生系爭事故，造成原告人
    、車倒地，因而受有系爭傷害。且被告因上開過失傷害行為
    ，經本院刑事庭於110年4月26日以110年度交簡字第1524號
    ，判決被告因過失傷害罪，處有期徒刑4月，如易科罰金，
    以1,000元折算1日。嗣經上訴後110交簡上字第118號改判有
    期徒刑6個月，如易科罰金，以1,000元折算1日等情，為兩
    造所不爭執，並經本院調取本院110年度交簡上字第118號過
    失傷害刑事案件全卷核閱，本院綜合上開調查證據之結果，
    堪信原告之主張為真實。
  ㈡因故意或過失不法侵害他人之權利者，負損害賠償責任。不
    法侵害他人之身體或健康者，對於被害人因此喪失或減少勞
    動能力或增加生活上之需要時，應負損害賠償責任。不法侵
    害他人之身體、健康、名譽、自由、信用、隱私、貞操，或
    不法侵害其他人格法益而情節重大者，被害人雖非財產上之
    損害，亦得請求賠償相當之金額，民法第184條第1項前段、
    第193條第1項、第195條第1項前段分別定有明文。本件原告
    主張其受有系爭傷害，係因被告過失行為所致，為被告所不
    否認，已如前述，被告前開過失行為與原告所受系爭傷害、
    系爭機車受損之結果間具有相當因果關係，原告主張被告應
    負侵權行為損害賠償責任，應屬可採。
  ㈢茲就原告請求賠償之項目及金額，分述如下：
  ⒈醫療費用201,650元、看護費用78,000元、系爭機車修理費用
    2,600元、交通費用17,265元、醫療器材費用29,667元、租
    借輪椅及助行器費用1,270元部分部分：
    原告主張其因系爭傷害已支出醫療費用201,650元、看護費
    用78,000元、系爭機車修理費用2,600元、交通費用17,265
    元、醫療器材費用29,667元、租借輪椅及助行器費用1,270
    元部分，業據原告提出醫療費用收據共42張、計程車車資證
    明、購買醫療器材用品發票、興東發機車行開立之發票、估
    價單、系爭機車之債權讓與同意書為證，且為被告所不爭執
    ，並同意給付等情，如兩造不爭執事項第4項之部分，是原
    告上開主張，係屬有據，自為可採。
　⒉醫療保健食品費用106,800元部分：
　　原告主張受有系爭傷害而購買醫療保健食品費用106,800元
    部分，被告應予以賠償，並提出保健食品發票為證（見附民
    卷第119頁）。為被告所否認，並抗辯上開醫療保健食品費
    用，並非必要品，被告無須賠償等語。惟經本院函詢臺南市
    立醫院原告所購買之醫療保健食品與系爭傷害之治療有無相
    關，經臺南市立醫院以111年5月16日函覆本院：營養補充食
    品非相關醫療部分等情，有臺南市立醫院111年5月16日函檢
    附之就診記錄說明附卷可查（見卷第157頁至第159頁），堪
    認原告所購買之上開醫療保健食品與原告所受之系爭傷害醫
    療無涉，故原告主張被告應給付醫療保健食品費用106,800
    元，係屬無據，尚難採憑。
　⒊未來醫療費用除疤費用199,350元部分：
　⑴按當事人已證明受有損害而不能證明其數額或證明顯有重大
    困難者，法院應審酌一切情況，依所得心證定其數額，民事
    訴訟法第222條第2項定有明文。因此，損害賠償之訴，原告
    已證明受有損害，有客觀上不能證明其數額或證明顯有重大
    困難之情事時，如仍強令原告舉證證明損害數額，非惟過苛
    ，亦不符訴訟經濟之原則，於此種情形，法院應審酌一切情
    況，依所得心證定其數額，以求公平。
　⑵原告請求後續除疤費用共計199,350元等語，雖為被告所否認
    ，並抗辯原告未能提出任何證據以實其說。本院衡諸原告日
    後將進行除疤雷射，及許乃仁皮膚科診所治療估價單所載：
    外用美白藥膏，每次門診費用約240元，約2週1次、疤痕紅
    色色素處理，染料雷射每次約1200元，約3週1次，疤痕黑色
    素處理，淨膚雷射每次約500元，約2週一次。預估病患所需
    色素處理療程以及後續疤痕處理療程預估完整療程約1年以
    上，且必須持續追蹤治療等情（見卷第143頁）。認原告後
    續進行除疤雷射以一年為期，外用美白藥膏費用共計6,480
    元[計算式：240元（一年以52週計算除以2週一次）=6,240
    元]。疤痕紅色色素處理，染料雷射費用共計21,600元[計算
    式：1,200元（一年以52週計算除以3週一次，未滿一週，
    以一週計，共為18週）=21,600元]。疤痕黑色素處理，淨膚
    雷射費用共計13,000元[計算式：500元（一年以52週計算
    除以2週一次）=13,000元]。故原告得請求日後除疤費用共
    計為40,840元（計算式：6,240元+21,600元+13,000元=40,8
    40元），其逾此部分之請求，則屬無據。
  ⒋精神慰撫金800,000元部分：
　　慰藉金之賠償須以人格權遭遇侵害，使精神上受有痛苦為必
    要，其核給之標準固與財產上損害之計算不同，然非不可斟
    酌雙方身分資力與加害程度，及其他各種情形核定相當之數
    額（最高法院51年度台上字第223號判決意旨參照）。本院
    審酌原告為大學畢業，擔任公務員，每月薪資約44,000元；
    被告為大學畢業，擔任工程師，每月薪水約78,000元等情，
    業經兩造於本院審理時陳述等情。及本院職權調取兩造之10
    9年、110年稅務電子閘門財產所得調件明細表附卷可稽。復
    參以原告因本件車禍所受因而受有左側外踝閉鎖性骨折、胸
    壁挫傷併左側第七肋骨骨折及氣血胸、肢體多處擦挫傷、左
    側踝部撕裂傷約2公分及左側遠心端腓骨骨折等等傷害，足
    認原告所受系爭傷害非輕，進行2次手術，影響原告身心甚
    鉅，並考量兩造之身分、經濟狀況、教育程度等，認原告請
    求之精神慰撫金以244,100元為適當，原告逾此金額之主張
    ，即非有據。
六、綜上所述，原告依侵權行為之法律關係，請求被告應給付原
    告615,392元，及其中580,564元自刑事附帶民事起訴狀繕本
    送達翌日即110年5月27日；其中12,912元自民事變更起訴之
    聲明聲請狀(一)繕本送達翌日即110年10月17日起至清償日
    止；其中17,836元自民事變更訴之聲明聲請狀(二)繕本送達
    翌日即111年5月17日起至清償日止；其中4,080元自民事變
    更訴之聲明聲請狀(三)繕本送達翌日即111年6月3日起至清
    償日止，均按週年利率5％計算之利息，為有理由，應予准許
    ，逾此範圍之請求，則屬無據，應予駁回。本件係依民事訴
    訟法第427條第1項規定適用簡易訴訟程序所為被告部分敗訴
    之判決，依同法第389條第1項第3款規定，原告勝訴部分，
    應依職權宣告假執行，原告就該部分陳明願供擔保聲請宣告
    假執行，僅係促使本院職權之發動，並無准駁之必要，至原
    告敗訴部分，其假執行之聲請已失所附麗，應併予駁回。並
    依民事訴訟法第392條第2項規定，依被告聲請宣告被告預供
    擔保後，得免為假執行。
七、按各當事人一部勝訴、一部敗訴者，其訴訟費用，由法院酌
    量情形，命兩造以比例分擔或命一造負擔，或命兩造各自負
    擔其支出之訴訟費用；法院為終局判決時，應依職權為訴訟
    費用之裁判，民事訴訟法第79條及第87條第1項分別定有明
    文。經核本件訴訟費用額為1,000元（即機車受損之第一審
    裁判費），而原告之請求為有理由，爰依上開規定確定兩造
    各應負擔之訴訟費用如主文第3項所示。
八、本件為判決基礎之事證已臻明確，兩造其餘之攻擊防禦方法
    及舉證，經本院審酌後，認均不足以影響本判決之結果，毋
    庸一一論列，併此敘明。
九、訴訟費用負擔之依據：民事訴訟法第78條、第87條第1項。 
中　　華　　民　　國　　111 　年　　6 　　月　　27　　日
                  臺灣臺南地方法院臺南簡易庭
                                  法  官  葉淑儀
以上正本係照原本作成。
如不服本判決，應於送達後20日內，向本院提出上訴狀並表明上
訴理由（依民事訴訟法第436條之24第2項之規定，對於小額程序
之第一審判決提起上訴，非以其違背法令為理由，不得為之），
如於本判決宣示後送達前提起上訴者，應於判決送達後20日內補
提上訴理由書（須附繕本）。且上訴狀內應記載表明（一）原判
決所違背之法令及其具體內容。（二）依訴訟資料可認為原判決
有違背法令之具體事實者。
中　　華　　民　　國　　111 　年　　6 　　月　　27　　日
                                  書記官  林幸萱